最　高　行　政　法　院　裁　定
　　　　　　　　　　　　　　　94年度裁字第00025號
上　訴　人　甲○○
被 上訴 人　財政部臺灣省北區國稅局（承受臺北縣政府稅捐稽
　　　　　　徵處業務）
代　表　人　許虞哲
上列當事人間因營業稅事件，上訴人對於中華民國92年6月30日
臺北高等行政法院91年度簡字第817號判決，提起上訴，本院裁
定如下：
　　主  文
上訴駁回。
上訴審訴訟費用由上訴人負擔。
　　理  由
一、按「對於適用簡易程序之裁判提起上訴或抗告，須經最高行
    政法院之許可。前項許可，以訴訟事件所涉及之法律見解具
    有原則性者為限。」行政訴訟法第235條定有明文。所謂訴
    訟事件所涉及之法律見解具有原則性，係指該事件涉及之法
    律問題意義重大，而有加以闡釋必要之情形而言。
二、本件上訴人主張：(一)稅捐之繳納義務為公法上之債務關係，
    就稅捐債務成立之舉證責任即應由被上訴人負擔，亦即稅捐
    主體、稅捐客體、歸屬、稅基及稅率等稅捐構成要件事實之
    存在，原則上均應由被上訴人負舉證責任。不能僅憑其他間
    接之證據即認定上訴人涉有營業之行為；(二)本件最核心之爭
    點為法務部調查局台北市調查處（下稱市調處）87年7月22
    日對訴外人綠達工程有限公司（下稱綠達公司）負責人侯憲
    明所作調查筆錄之內容陳述是否真實，倘其所言非虛，何以
    侯憲明嗣於89年6月2日另出具聲明書表示係在調查人員之脅
    迫下所作不實之供詞？是上開調查筆錄應屬無效，原審判決
    對此未予調查，忽略該聲明書係重要證據，其認事用法違背
    證據法則；(三)原審判決另以「估驗單上統計金額，係依據所
    栽種之每一種植物之數量及單價計算後，再加上管理利潤後
    所統計之金額，足徵並非薪資轉發之情形。」作為認定上訴
    人有承包綠達公司之依據。惟該估驗單係綠達公司內部文件
    ，究竟上訴人係如何承包、總工程款為多少、承包工程之施
    工期間為何？皆付之闕如；(四)況自南投縣稅捐稽徵處所作之
    談話筆錄亦無從得知上訴人有擅自承包綠達公司之工程，且
    從該筆錄之內容亦可看出上訴人係訴外人綠達公司非按月支
    薪，而是公司有工程要作時，才前往做工之員工。既然上訴
    人為綠達公司之工地主任，則其代為領取全體工地工人之薪
    資亦屬合理。因此估驗單上所列之金額並非上訴人所領取之
    工程款，而係上訴人及全體員工之薪資及獎金。民法債編並
    無對定有獎金之僱傭性質即屬承攬之規定。原審未予詳查，
    即認定該金額係上訴人與綠達公司間之工程款，亦未說明認
    定依據，有判決理由不備之違法等語。惟本院經核原判決對
    於上訴人指摘之上開事項已於理由中詳為敘述，且又無涉法
    律見解具有原則性，而需由本院加以闡釋之必要，上訴人提
    起上訴，不合前揭規定，不應許可，其上訴難謂合法，應予
    駁回。
三、依行政訴訟法第249條第1項前段、第104條、民事訴訟法第
    95條、第78條，裁定如主文。
中    華    民    國    94    年    1     月   13     日
                  第五庭審判長法  官　趙　永　康
                              法  官　鄭　淑　貞
                              法  官  黃  淑  玲
                              法  官　侯　東　昇
                              法  官　林  文  舟
以  上  正  本  證  明  與  原  本  無  異
中    華    民    國    94    年    1    月    14     日
　　　　　　　　　　　　　　　書記官　王　福　瀛
